# 如果前手和出票人都是关联方，是披露哪个都可以还是优先披露前手？

提问人：于呈 时间：2020-01-09 17:58:38
陈老师：您好！请百忙之中，帮我指导下，多谢！
应收票据持有方年末需要披露应收票据关联方信息，如果前手和出票人都是关联方，是披露哪个都可以还是优先披露前手？

回答人：chenyiwei
个人理解是在交易方面披露与前手之间的购销交易，但在披露往来余额时，披露的是与出票人之间的往来余额。